Inventaris van het archief van het Ministerie van Justitie, (1800) 1813-1876 (1951)
Nationaal Archief, Den Haag
- MINISTER VAN JUSTITIE, 1815 OKTOBER 4 - 1823 NOVEMBER 30, 2
  - Agenda's, indices en klappers op het verbaal, 2.3
    - Agenda's van ingekomen stukken naar de volgende onderwerpen., 1815-1823; 235-406; 172 delen
      - Vicarieën, 1821, 360
      - Varia, 1821 eerste kwartaal, 361
      - Varia, 1821 tweede kwartaal, 362
      - Varia, 1821 derde kwartaal, 363
      - Varia, 1821 vierde kwartaal, 364
      - Betalingen: algemene zaken, Militaire Justitie, Hoge Gerechtshoven, 1822, 365
      - Betalingen: provincies, 1822, 366
      - Betalingen: rechtbanken, 1822, 367
      - Dispensaties, 1822 eerste halfjaar, 368
      - Dispensaties, 1822 tweede halfjaar, 369
      - Fideicommissen, 1822, 370
      - Gevangenissen, 1822 eerste halfjaar, 371
      - Gevangenissen, 1822 tweede halfjaar, 372
      - Gratie, 1822 eerste kwartaal, 373
      - Gratie, 1822 tweede kwartaal, 374
      - Gratie, 1822 derde kwartaal, 375
      - Gratie, 1822 vierde kwartaal, 376
      - Naturalisatie, 1822, 377
      - Notariaat, 1822 eerste halfjaar, 378
      - Notariaat, 1822 tweede halfjaar, 379
      - Surséance van betaling, 1822, 380
      - Vicarieën, 1822, 381
      - Varia, 1822 eerste kwartaal, 382
      - Varia, 1822 tweede kwartaal, 383
      - Varia, 1822 derde kwartaal, 384
      - Varia, 1822 vierde kwartaal, 385
      - Betalingen: algemene zaken, Militaire Justitie, Hoge Gerechtshoven, 1823 jan. - nov., 386
      - Betalingen: provincies, 1823 jan. - nov., 387
      - Betalingen: rechtbanken, 1823 jan. - nov., 388
      - Dispensaties, 1823 jan. - juni, 389
      - Dispensaties, 1823 juli - nov., 390
      - Fideicommissen, 1823 jan. - nov., 391
      - Gevangenissen, 1823 jan. - juni, 392
      - Gevangenissen, 1823 juli - nov., 393
      - Gratie, 1823 jan. - mrt., 394
      - Gratie, 1823 apr. - juni, 395
      - Gratie, 1823 juli - sep., 396
      - Gratie, 1823 okt. - nov., 397
      - Naturalisatie, 1823 jan. - nov., 398
      - Notariaat, 1823 jan. - juni, 399
      - Notariaat, 1823 juli - dec., 400
      - Surséance van betaling, 1823 jan. - nov., 401
      - Vicarieën, 1823 jan. - nov., 402
      - Varia, 1823 jan. - mrt., 403
      - Varia, 1823 apr. - juni, 404
      - Varia, 1823 juli - sep., 405
      - Varia, 1823 okt. - nov., 406
    - Agenda's van disposities en uitgegane stukken., 1815, 1818 - 1820; 407-417; 11 delen
      Van 1818-1820 loopt elk deel over 3 maanden.
      - 1815, 407
      - 1818, 408
      - 1818, 409
      - 1818, 410
      - 1818, 411
      - 1819, 412
      - 1819, 413
      - 1819, 414
      - 1819, 415
      - 1820, 416
      - 1820, 417
        zie inv.nr. 444.
    - Systematische index op het verbaal; met klapper., 1815 okt. 4 - dec. 31; 418; 1 deel
      Deze index is waarschijnlijk vervaardigd in 1820, toen men een nieuw systeem van indiceren is begonnen.
    - Alfabetische indices op de agenda's van ingekomen stukken., 1817-1820; 419-443; 25 delen
      Vervolg op de klappers, gebonden in de agenda's over 1815-1816, inv.nrs. 235-257.
      - Financiële maatregelen, A, 1817 jan. - 1818 dec., 419
      - Financiële maatregelen, B, 1817 juni - 1818 dec., 420
      - Financiële maatregelen, C, 1817 nov. - 1818 dec., 421
      - Gratie, A, 1817 jan. - 1818 dec., 422
      - Gratie, B, 1817 mei - 1818 dec., 423
      - Gratie, C, 1817 aug. - 1818 dec., 424
      - Dispensaties, gevangenissen, naturalisatie, notariaat, personeel, surséance van betaling, vicarieën, A, 1817 jan. - 1818 dec., 425
      - Dispensaties, gevangenissen, naturalisatie, notariaat, personeel, surséance van betaling, vicarieën, B, 1817 mei - 1818 dec., 426
      - Dispensaties, gevangenissen, naturalisatie, notariaat, personeel, surséance van betaling, vicarieën, C, 1817 aug. - 1818 dec., 427
      - Varia, A, 1817 jan. - 1818 dec., 428
      - Varia, B, 1817 mrt. - 1818 dec., 429
      - Varia, C, 1817 juli - 1818 dec., 430
      - Personeel rechterlijke macht, 1818, 431
      - Klapper personeel rechterlijke macht, 1818 en volgende jaren, 432
        Deze indices verwijzen naar cahiers, die niet teruggevonden zijn, evenmin als de desbetreffende agenda's over die tijd, terwijl ook de stukken betreffende personeel zijn vernietigd. Dientengevolge is niet na te gaan, hoever dit deel loopt.
      - Dispensaties, fideicommissen, naturalisatie, notariaat, surséance van betaling, 1819, 433
      - Gevangenissen, 1819, 434
      - Gratie, 1819, 435
      - Varia, 1819, aanvangende met jan., 436
      - Varia, 1819, aanvangende met juli, 437
      - Bijvoegsels, 1819 mei 1 - 1820 feb. 16, 438
      - Gevangenissen, 1820 jan. - mrt., 439
      - Gratie, 1820 jan. - mrt., 440
      - Dispensatie, naturalisatie, notariaat, surséance van betaling, vicarieën, 1820 jan. - mrt., 441
      - Varia, 1820 jan. - mrt., 442
      - Alle bovengenoemde onderwerpen, 1820 apr. - dec., 443
    - Alfabetische index op de agenda's van disposities en uitgegane stukken., 1820 jan. - juni; 444; 1 deel
    - Systematische indices op het verbaal; met klappers., 1820-1822; 445-452; 8 delen
      - Index, 1820 juli 1 - dec. 31, 445
      - Klapper, 1820 juli 1 - dec. 31, 446
      - Index, 1821, 447
      - Klapper, 1821, 448
      - Index, 1822, 449
      - Klapper, 1822, 450
      - Index, 1823 jan. - nov., 451
      - Klapper, 1823 jan. - nov., 452
  - Geheim verbaal, 2.4
    - Geheime ingekomen en minuten van uitgegane stukken (verbaal)., 1815-1823; 453-496; 44 pakken
      Hoewel Van Maanen eerst 4 oktober 1815 zijn functie aanvaardde, werd hij reeds 26 september minister genoemd. Evenals hij zijn archief als eerste president tot dossiers had geborgen, is hij daarmee ook voortgegaan als minister met het geheim archief over 1815 en 1816, welke dossiers gedeeltelijk zijn genummerd.
      - Dossier nr. 1, betreffende de rooms-katholieke geestelijkheid en in het bijzonder de bisschop van Gent, 1815 - 1816, 453
      - Dossiers 2-13, 17-19, 32, 35, 36, 38 en zonder nummer, 1815 - 1816, 454
      - 1817, 455
      - 1818 jan. - apr., 456
      - 1818 mei - juli, 457
      - 1818 aug. - dec., 458
      - 1819 jan. - mrt., 459
      - 1819 apr. - juni, 460
      - 1819 juli, 461
      - 1819 aug., 462
      - 1819 sep. - okt., 463
      - 1819 nov. - dec., 464
      - 1820 jan. - feb., 465
      - 1820 mrt., 466
      - 1820 apr. 1-11, 467
      - 1820 apr. 12-29, 468
      - 1820 apr. Lijsten van vreemdelingen, 468A
      - 1820 apr. Lijsten van vreemdelingen, 468B
      - 1820 mei 1-17, 469
      - 1820 mei 18-31, 470
      - 1820 mei. Lijsten van vreemdelingen, 471A
      - 1820 mei. Lijsten van vreemdelingen, 471B
      - 1820 juni, 472
      - 1820 juni. Lijsten van vreemdelingen, 473A
      - 1820 juni. Lijsten van vreemdelingen, 473B
      - 1820 juli, 474A
      - 1820 juli. Lijsten van vreemdelingen, 474B
      - 1820 aug. 1-15, 475A
      - 1820 aug. 16-31, 475B
      - 1820 sep. 1-17, 476
      - 1820 sep. 18-30, 477
      - 1820 okt., 478
      - 1820 nov., 479A
      - 1820 dec., 479B
      - 1821 jan., 480A
      - 1821 feb., 480B
      - 1821 mrt. - apr., 481
      - 1821 juni, 482
      - 1821 juli - aug., 483
      - 1821 sept. - okt., 484
      - 1821 nov. - dec., 485
      - 1822 jan. - feb., 486
      - 1822 mrt. - feb., 487
      - 1822 mei, 488
      - 1822 juni - juli, 489
      - 1822 aug., 490
      - 1822 sep., 491
      - 1822 okt., 492
      - 1822 nov. - dec., 493
      - 1823 jan. - feb., 494
      - 1823 mrt. - juli, 495
      - 1823 aug. - nov., 496
    - Agenda's van de geheime ingekomen stukken., 1815-1823; 497-509; 13 delen
      - 1815-1816, 497
        Samengebonden met de klapper, volgend op inv.nr. 234.
      - 1817 Met voorin klapper, 498
      - 1818, 499
      - 1819 eerste halfjaar, 500
      - 1819 tweede halfjaar, 501
      - Bijvoegsel, 1819 mei 1 - 1820 feb. 20, 502
      - 1820, 503
      - 1820, 504
      - 1821, 505
      - 1821, 506
      - 1822, 507
      - 1822, 508
      - 1823, 509
    - Klappers op de geheime agenda's., 1818-1821; 510-512; 3 delen
      - 1815-1819, 510
      - 1818-1819, 510A
      - 1820, 511
      - 1821, 512
    - Indices op de geheime agenda's., 1820, 1822-1823; 513-516; 4 delen
      - Alfabetische index, 1820 mrt. 1 - juni 30, 513
      - Systematische index, 1820 juli 1 - dec. 31, 514
      - Systematische index, 1822, 515
      - Systematische index, 1823, 516
- MINISTER VAN JUSTITIE, 1823 DECEMBER 1-1876 AUGUSTUS 31, 3
  - Algemeen verbaal, 3.1
    - Ingekomen en minuten van uitgegane stukken., 1823-1876; 517-2896; 2380 pakken
      Voor toegangen op het algemeen verbaal zie inv.nrs. 4258-4565.
      - 1823 dec. 1-12, 517
      - 1823 dec. 13-18, 518
      - 1823 dec. 17-23, 519
      - 1823 dec. 25-31, 520
      - 1824 jan. 1-7, 521
      - 1824 jan. 8-14, 522
      - 1824 jan.15-17, 523
      - 1824 jan. 18-26, 524
      - 1824 jan. 27-31, 525
      - 1824 feb. 1-11, 526
      - 1824 feb. 12-15, 527
      - 1824 feb. 16-20, 528
      - 1824 feb. 21-28, 529
      - 1824 mrt. 1-5, 530
      - 1824 mrt. 6-13, 531
      - 1824 mrt. 15, 532
      - 1824 mrt. 16-19, 533
      - 1824 mrt. 20-31, 534
      - 1824 apr. 1-8, 535
      - 1824 apr. 9-14, 536
      - 1824 apr. 15-20, 537
      - 1824 apr. 21-25, 538
      - 1824 apr. 26-30, 539
      - 1824 mei 1-8, 540
      - 1824 mei 9-14, 541
      - 1824 mei 15, 542
      - 1824 mei 16-24, 543
      - 1824 mei 25-31, 544
      - 1824 juni 1-4, 545
      - 1824 juni 5-14, 546
      - 1824 juni 15, 547
      - 1824 juni 16-24, 548
      - 1824 juni 25-31, 549
      - 1824 juli 1-7, 550
      - 1824 juli 8-14, 551
      - 1824 juli 15, 552
      - 1824 juli 16-23, 553
      - 1824 juli 24-31, 554
      - 1824 aug. 1-9, 555
      - 1824 aug. 10-13, 556
      - 1824 aug. 14-16, 557
      - 1824 aug. 17-25, 558
      - 1824 aug. 26-31, 559
      - 1824 sep. 1-7, 560
      - 1824 sep. 8-14, 561
      - 1824 sep. 15, 562
      - 1824 sep. 16-22, 563
      - 1824 sep. 23-30, 564
      - 1824 okt. 1-11, 565
      - 1824 okt. 12-31, 566
      - 1824 okt. 13-22 (Brusselse stukken), 567
      - 1824 okt. 23-31 (Brusselse stukken), 568
      - 1824 nov., 569
      - 1824 nov. 1-14 (Brusselse stukken), 570
      - 1824 nov. 15 (Brusselse stukken), 571
      - 1824 nov. 16-30 (Brusselse stukken), 572
      - 1824 dec., 573
      - 1824 dec. 1-14 (Brusselse stukken), 574
      - 1824 dec. 15-17 (Brusselse stukken), 575
      - 1824 dec. 18-31 (Brusselse stukken), 576
      - 1825 jan., 577
      - 1825 feb. 1-12 (Brusselse stukken), 578
      - 1825 jan. 13-15 (Brusselse stukken), 579
      - 1825 jan. 17-26 (Brusselse stukken), 580
      - 1825 jan. 27-31 (Brusselse stukken), 581
      - 1825 feb., 582
      - 1825 feb. 1-11 (Brusselse stukken), 583
      - 1825 feb. 12-17 (Brusselse stukken), 584
      - 1825 feb. 18-28 (Brusselse stukken), 585
      - 1825 mrt., 586
      - 1826 mrt. 1-7 (Brusselse stukken), 587
      - 1825 mrt. 8-14 (Brusselse stukken), 588
      - 1825 mrt. 15 (Brusselse stukken), 589
      - 1825 mrt. 16-31 (Brusselse stukken), 590
      - 1825 apr., 591
      - 1825 apr. 1-14 (Brusselse stukken), 592
      - 1825 apr. 15 (Brusselse stukken), 593
      - 1825 apr. 16-30 (Brusselse stukken), 594
      - 1825 mei, 595
      - 1825 mei 1-14 (Brusselse stukken), 596
      - 1825 mei 15 (Brusselse stukken), 597
      - 1825 mei 16-31 (Brusselse stukken), 598
      - 1825 juni, 599
      - 1825 juni 1-14 (Brusselse stukken), 600
      - 1825 juni 15 (Brusselse stukken), 601
      - 1825 juni 16-30, 602
      - 1825 juli, 603
      - 1825 juli 1-14 (Brusselse stukken), 604
      - 1825 juli 15-20 (Brusselse stukken), 605
      - 1825 juli 21-31 (Brusselse stukken), 606
      - 1825 aug., 607
      - 1825 aug. 1-14 (Brusselse stukken), 608
      - 1825 aug. 15 (Brusselse stukken), 609
      - 1825 aug. 16-25 (Brusselse stukken), 610
      - 1825 aug. 26-31 (Brusselse stukken), 611
      - 1825 sep., 612
      - 1825 sep. 1-14 (Brusselse stukken), 613
      - 1825 sep. 15-19 (Brusselse stukken), 614
      - 1825 sep. 20-30 (Brusselse stukken), 615
      - 1825 okt. 1-14, 616
      - 1825 okt. 15-20, 617
      - 1825 okt. 21-31, 618
      - 1825 okt. 1-5 (Brusselse stukken), 619
      - 1825 nov. 1-10, 620
      - 1825 nov. 11-15 nr. 71, 621
      - 1825 nov. 15 nr. 72 - nov. 19, 622
      - 1825 nov. 21-30, 623
      - 1825 dec. 1-8, 624
      - 1825 dec. 9-14, 625
      - 1825 dec. 15, 626
      - 1825 dec. 16-23, 627
      - 1825 dec. 24-31, 628
      - 1826 jan. 1-8, 629
      - 1826 jan. 9-14, 630
      - 1826 jan. 15, 631
      - 1826 jan. 16-24, 632
      - 1826 jan. 25-31, 633
      - 1826 feb. 1-13, 634
      - 1826 feb. 15, 635
      - 1826 feb. 16-28, 636
      - 1826 mrt. 1-13, 637
      - 1826 mrt. 14-15, 638
      - 1826 mrt. 16-23, 639
      - 1826 mrt. 24-31, 640
      - 1826 apr. 1-13, 641
      - 1826 apr. 14-15, 642
      - 1826 apr. 16-23, 643
      - 1826 apr. 24-30, 644
      - 1826 mei 1-11, 645
      - 1826 mei 12-15, 646
      - 1826 mei 16-24, 647
      - 1826 mei 24-31, 648
      - 1826 juni 1-8, 649
      - 1826 juni 9-14, 650
      - 1826 juni 15, 651
      - 1826 juni 16-22, 652
      - 1826 juni 23-30, 653
      - 1826 juli 1-8, 654
      - 1826 juli 9-14, 655
      - 1826 juli 15-19, 656
      - 1826 juli 20-31, 657
      - 1826 aug. 1-9, 658
      - 1826 aug. 10-14, 659
      - 1826 aug. 15, 660
      - 1826 aug. 16-24, 661
      - 1826 aug. 25-31, 662
      - 1826 sep. 1-11, 663
      - 1826 sep. 12-15, 664
      - 1826 sep. 16-25, 665
      - 1826 sep. 26-30, 666
      - 1826 okt. 2-7, 667
      - 1826 okt. 8-31, 668
      - 1826 okt. 9-21 (Brusselse stukken), 669
      - 1826 okt. 22-31 (Brusselse stukken), 670
      - 1826 nov., 671
      - 1826 nov. 1-14 (Brusselse stukken), 672
      - 1826 nov. 15-17 (Brusselse stukken), 673
      - 1826 nov. 18-30 (Brusselse stukken), 674
      - 1826 dec., 675
      - 1826 dec. 1-14 (Brusselse stukken), 676
      - 1826 dec. 15 (Brusselse stukken), 677
      - 1826 dec. 16-24 (Brusselse stukken), 678
      - 1827 jan., 679
      - 1827 jan. 1-13 (Brusselse stukken), 680
      - 1827 jan. 14-15 (Brusselse stukken), 681
      - 1827 jan. 16-22 (Brusselse stukken), 682
      - 1827 jan. 25-31 (Brusselse stukken), 683
      - 1827 feb., 684
      - 1827 feb. 1-14 (Brusselse stukken), 685
      - 1827 feb. 15 (Brusselse stukken), 686
      - 1827 feb. 16-28 (Brusselse stukken), 687
      - 1827 mrt., 688
      - 1827 mrt. 1-14 (Brusselse stukken), 689
      - 1827 mrt. 15-16 (Brusselse stukken), 690
      - 1827 mrt. 17-31 (Brusselse stukken), 691
      - 1827 apr., 692
      - 1827 apr. 2-14 (Brusselse stukken), 693
      - 1827 apr. 15-18 (Brusselse stukken), 694
      - 1827 apr. 19-30 (Brusselse stukken), 695
      - 1827 mei, 696
      - 1827 mei 1-15 nr. 77 (Brusselse stukken), 697
      - 1827 mei 15 nr. 78 - mei 31 (Brusselse stukken), 698
      - 1827 juni, 699
      - 1827 juni 1-14 (Brusselse stukken), 700
      - 1827 juni 15-16 (Brusselse stukken), 701
      - 1827 juni 18-30 (Brusselse stukken), 702
      - 1827 juli, 703
      - 1827 juli 1-14 (Brusselse stukken), 704
      - 1827 juli 15-20, 705
      - 1827 juli 21-31 (Brusselse stukken), 706
      - 1827 aug., 707
      - 1827 aug. 1-18 (Brusselse stukken), 708
      - 1827 aug. 20-31 (Brusselse stukken), 709
      - 1827 sep., 710
      - 1827 sep. 1-14 (Brusselse stukken), 711
      - 1827 sep. 15 (Brusselse stukken), 712
      - 1827 sep. 17-30 (Brusselse stukken), 713
      - 1827 okt. 1-15, 714
      - 1827 okt. 16-24, 715
      - 1827 okt. 25-31, 716
      - 1827 okt. 1-5 (Brusselse stukken), 717
      - 1827 nov. 1-9, 718
      - 1827 nov. 10-17, 719
      - 1827 nov. 18-25, 720
      - 1827 nov. 26-30, 721
      - 1827 dec. 1-10, 722
      - 1827 dec. 11-15, 723
      - 1827 dec. 16-24, 724
      - 1827 dec. 25-31, 725
      - 1828 jan. 11-14, 726
      - 1828 jan. 15, 727
      - 1828 jan. 16-25, 728
      - 1828 jan. 26-31, 729
      - 1828 feb. 1-11, 730
      - 1828 feb. 12-15, 731
      - 1828 feb. 16-23, 732
      - 1828 feb. 24-29, 733
      - 1828 mrt. 1-12, 734
      - 1828 mrt. 13-15, 735
      - 1828 mrt. 16-22, 736
      - 1828 mrt. 23-31, 737
      - 1828 apr. 1-14, 738
      - 1828 apr. 15-19, 739
      - 1828 apr. 20-30, 740
      - 1828 mei 1-11, 741
      - 1828 mei 12-15, 742
      - 1828 mei 16-24, 743
      - 1828 mei 25-31, 744
      - 1828 juni 1-10, 745
      - 1828 juni 11-15, 746
      - 1828 juni 16-30, 747
      - 1828 juli 1-9, 748
      - 1828 juli 10-15, 749
      - 1828 juli 16-23, 750
      - 1828 juli 24-31, 751
      - 1828 aug. 1-8, 752
      - 1828 aug. 9-14, 753
      - 1828 aug. 15-17, 754
      - 1828 aug. 18-31, 755
      - 1828 sep. 1-11, 756
      - 1828 sep. 12-15, 757
      - 1828 sep. 16-23, 758
      - 1828 sep. 24-30, 759
      - 1828 okt. 1-14, 760
      - 1828 okt. 15-31, 761
      - 1828 okt. 15-31 (Brusselse stukken), 762
      - 1828 nov. 1-29, 763
      - 1828 nov. 1-14 (Brusselse stukken), 764
      - 1828 nov. 15 (Brusselse stukken), 765
      - 1828 nov. 16-30 (Brusselse stukken), 766
      - 1828 dec., 767
      - 1828 dec. 1-14 (Brusselse stukken), 768
      - 1828 dec. 15-18 (Brusselse stukken), 769
      - 1828 dec. 19-31 (Brusselse stukken), 770
      - 1829 jan., 771
      - 1829 jan. 1-8 (Brusselse stukken), 772
      - 1829 jan. 9-15 (Brusselse stukken), 773
      - 1829 jan. 16-24 (Brusselse stukken), 774
      - 1829 jan. 25-31 (Brusselse stukken), 775
      - 1829 feb., 776
      - 1829 feb. 1-12 (Brusselse stukken), 777
      - 1829 feb. 13-15 (Brusselse stukken), 778
      - 1829 feb. 16-28 (Brusselse stukken), 779
      - 1829 mrt., 780
      - 1829 mrt. 1-6 (Brusselse stukken), 781
      - 1829 mrt. 7-11 (Brusselse stukken), 782
      - 1829 mrt. 12-15 (Brusselse stukken), 783
      - 1829 mrt. 16-21 (Brusselse stukken), 784
      - 1829 mrt. 22-31 (Brusselse stukken), 785
      - 1829 apr., 786
      - 1829 apr. 1-13 (Brusselse stukken), 787
      - 1829 apr. 14-17 (Brusselse stukken), 788
      - 1829 apr. 18-30 (Brusselse stukken), 789
      - 1829 mei, 790
      - 1829 mei 1-8 (Brusselse stukken), 791
      - 1829 mei 9-15 (Brusselse stukken), 792
      - 1829 mei 16-31 (Brusselse stukken), 793
      - 1829 juni, 794
      - 1829 juni 1-12 (Brusselse stukken), 795
      - 1829 juni 13-19 (Brusselse stukken), 796
      - 1829 juni 18-30 (Brusselse stukken), 797
      - 1829 juli, 798
      - 1829 juli 1-12 (Brusselse stukken), 799
      - 1829 juli 13-19 (Brusselse stukken), 800
      - 1829 juli 20-31 (Brusselse stukken), 801
      - 1829 aug., 802
      - 1829 aug. 1-14 (Brusselse stukken), 803
      - 1829 aug. 20-31 (Brusselse stukken), 804
      - 1829 sep., 805
      - 1829 sep. 1-14 (Brusselse stukken), 806
      - 1829 sep. 15-22 (Brusselse stukken), 807
      - 1829 sep. 23-30 (Brusselse stukken), 808
      - 1829 okt. 1-14, 809
      - 1829 okt. 15-22, 810
      - 1829 okt. 23-31, 811
      - 1829 okt. 1-6 (Brusselse stukken), 812
      - 1829 nov. 2-13, 813
      - 1829 nov. 14-15, 814
      - 1829 nov. 16-20, 815
      - 1829 nov. 21-30, 816
      - 1829 dec. 1-9, 817
      - 1829 dec. 10-15, 818
      - 1829 dec. 16-31, 819
      - 1830 jan. 1-13, 820
      - 1830 jan. 14-20, 821
      - 1830 jan. 21-30, 822
      - 1830 feb. 1-14, 823
      - 1830 feb. 15-16, 824
      - 1830 feb. 17-27, 825
      - 1830 mrt. 1-16, 826
      - 1830 mrt. 17-31, 827
      - 1830 mrt. 1-14, 828
      - 1830 apr. 15, 829
      - 1830 apr. 16-23, 830
        De stukken uit de periode 24-30 april ontbreken sedert 1877.
      - 1830 mei 1-13, 831
      - 1830 mei 16-31, 832
      - 1830 juni 1-14, 833
        De stukken uit de periode 15-20 juni ontbreken sedert 1876.
      - 1830 juni 21-30, 834
      - 1830 juli 1-11, 835
      - 1830 juli 12-15, 836
      - 1830 juli 16-31, 837
      - 1830 aug. 2-14, 838
      - 1830 aug. 15-31, 839
      - 1830 sep. 1-18, 840
      - 1830 sep. 20-30, 841
      - 1830 okt. 1-15, 842
      - 1830 okt. 16-31, 843
      - 1830 nov. 1-17, 844
      - 1830 nov. 18-30, 845
      - 1830 dec. 1-18, 846
      - 1830 dec. 19-31, 847
      - 1831 jan., 848
      - 1831 feb. 1-9, 849
      - 1831 mrt., 850
      - 1831 apr., 851
      - 1831 mei, 852
      - 1831 juni 16-30, 853
      - 1831 juli, 854
      - 1831 aug. 8, nr. 27 en aug. 25, nr. 22, 855
      - 1831 sep., 856
      - 1831 okt., 857
      - 1831 nov., 858
      - 1831 dec., 859
      - 1832 jan., 860
      - 1832 feb. 1-15, 861
      - 1832 feb. 15-29, 862
      - 1832 mrt., 863
      - 1832 apr., 864
      - 1832 mei, 865
      - 1832 juni, 866
      - 1832 juli, 867
      - 1832 aug., 868
      - 1832 sep. 1-15, 869
      - 1832 sep. 16-29, 870
      - 1832 okt. 1-17, 871
      - 1832 okt. 18-31, 872
      - 1832 nov. 1-15, 873
      - 1832 nov. 16-30, 874
      - 1832 dec., 875
      - 1833 jan. 1-14, 876
      - 1833 jan. 15-31, 877
      - 1833 feb., 878
      - 1833 mrt. 1-15, 879
      - 1833 mrt. 16-30, 880
      - 1833 apr., 881
      - 1833 mei 1-15, 882
      - 1833 mei 16-31, 883
      - 1833 juni 1-15, 884
      - 1833 juni 17-30, 885
      - 1833 juli 1-13, 886
      - 1833 juli 15-31, 887
      - 1833 aug. 1-15, 888
      - 1833 aug. 16-31, 889
      - 1833 sep. 1-15, 890
      - 1833 sep. 16-30, 891
      - 1833 okt. 1-15, 892
      - 1833 okt. 16-31, 893
      - 1833 nov. 1-14, 894
      - 1833 nov. 15-30, 895
      - 1833 dec. 2-14, 896
      - 1833 dec. 15-31, 897
      - 1834 jan. 1-16, 898
      - 1834 jan. 17-31, 899
      - 1834 feb. 1-14, 900
      - 1834 feb. 15-28, 901
      - 1834 mrt. 1-15, 902
      - 1834 mrt. 16-31, 903
      - 1834 apr. 1-14, 904
      - 1834 apr. 15-30, 905
      - 1834 mei 1-14, 906
      - 1834 mei 15-31, 907
      - 1834 juni 2-15, 908
      - 1834 juni 16-30, 909
      - 1834 juli 1-15, 910
      - 1834 juli 16-31, 911
      - 1834 aug. 1-15, 912
      - 1834 aug. 16-31, 913
      - 1834 sep. 1-15, 914
      - 1834 sep. 16-30, 915
      - 1834 okt. 1-15, 916
      - 1834 okt. 16-31, 917
      - 1834 nov. 1-15, 918
      - 1834 nov. 16-30, 919
      - 1834 dec. 1-15, 920
      - 1834 dec. 16-31, 921
      - 1835 jan. 1-15, 922
      - 1835 jan. 16-31, 923
      - 1835 feb. 2-14, 924
      - 1835 feb. 15-28, 925
      - 1835 mrt. 1-16, 926
      - 1835 mrt. 16-31, 927
      - 1835 apr. 1-14, 928
      - 1835 apr. 15-30, 929
      - 1835 mei 1-15, 930
      - 1835 mei 16-31, 931
      - 1835 juni 1-15, 932
      - 1835 juni 16-30, 933
      - 1835 juli 1-15, 934
      - 1835 juli 16-31, 935
      - 1835 aug. 1-15, 936
      - 1835 aug. 16-31, 937
      - 1835 sep. 1-15, 938
      - 1835 sep. 16-30, 939
      - 1835 okt. 1-15, 940
      - 1835 okt. 15-31, 941
      - 1835 nov. 2-14, 942
      - 1835 nov. 15-30, 943
      - 1835 dec. 1-15, 944
      - 1835 dec. 16-31, 945
      - 1836 jan. 2-16, 946
      - 1836 jan. 18-30, 947
      - 1836 feb. 1-15, 948
      - 1836 feb. 16-29, 949
      - 1836 mrt. 1-15, 950
      - 1836 mrt. 16-31, 951
      - 1836 apr. 1-14, 952
      - 1836 apr. 15-30, 953
      - 1836 mei 2-16, 954
      - 1836 mei 17-31, 955
      - 1836 juni 1-15, 956
      - 1836 juni 16-30, 957
      - 1836 juli 1-15, 958
      - 1836 juli 16-31, 959
      - 1836 aug. 1-15, 960
      - 1836 aug. 16-31, 961
      - 1836 sep. 1-15, 962
      - 1836 sep. 16-30, 963
      - 1836 okt. 1-15, 964
      - 1836 okt. 27-31, 965
      - 1836 nov. 1-14, 966
      - 1836 nov. 15-30, 967
      - 1836 dec. 1-15, 968
      - 1836 dec. 16-31, 969
      - 1837 jan. 2-18, 970
      - 1837 jan. 19-31, 971
      - 1837 feb., 972
      - 1837 mrt. 1-15, 973
      - 1837 mrt. 16-31, 974
      - 1837 apr. 1-15, 975
      - 1837 apr. 16-30, 976
      - 1837 mei 1-17, 977
      - 1837 mei 18-31, 978
      - 1837 juni 1-15, 979
      - 1837 juni 16-30, 980
      - 1837 juli 1-15, 981